{"present": {"1 Singular": {"Affirmative": "s\u00e1inn\u00edm", "Question": "an s\u00e1inn\u00edm?", "Negative": "n\u00ed sh\u00e1inn\u00edm"}, "2 Singular": {"Affirmative": "s\u00e1inn\u00edonn t\u00fa", "Question": "an s\u00e1inn\u00edonn t\u00fa?", "Negative": "n\u00ed sh\u00e1inn\u00edonn t\u00fa"}, "3 Singular": {"Male": {"Affirmative": "s\u00e1inn\u00edonn s\u00e9", "Question": "an s\u00e1inn\u00edonn s\u00e9?", "Negative": "n\u00ed sh\u00e1inn\u00edonn s\u00e9"}, "Female": {"Affirmative": "s\u00e1inn\u00edonn s\u00ed", "Question": "an s\u00e1inn\u00edonn s\u00ed?", "Negative": "n\u00ed sh\u00e1inn\u00edonn s\u00ed"}}, "1 Plural": {"Compressed": {"Affirmative": "s\u00e1inn\u00edmid", "Question": "an s\u00e1inn\u00edmid?", "Negative": "n\u00ed sh\u00e1inn\u00edmid"}, "Extended": {"Affirmative": "s\u00e1inn\u00edonn muid", "Question": "an s\u00e1inn\u00edonn muid?", "Negative": "n\u00ed sh\u00e1inn\u00edonn muid"}}, "2 Plural": {"Affirmative": "s\u00e1inn\u00edonn sibh", "Question": "an s\u00e1inn\u00edonn sibh?", "Negative": "n\u00ed sh\u00e1inn\u00edonn sibh"}, "3 Plural": {"Affirmative": "s\u00e1inn\u00edonn siad", "Question": "an s\u00e1inn\u00edonn siad?", "Negative": "n\u00ed sh\u00e1inn\u00edonn siad"}, "Passive": {"Affirmative": "s\u00e1inn\u00edtear", "Question": "an s\u00e1inn\u00edtear?", "Negative": "n\u00ed sh\u00e1inn\u00edtear"}}, "future": {"1 Singular": {"Affirmative": "s\u00e1inneoidh m\u00e9", "Question": "an s\u00e1inneoidh m\u00e9?", "Negative": "n\u00ed sh\u00e1inneoidh m\u00e9"}, "2 Singular": {"Affirmative": "s\u00e1inneoidh t\u00fa", "Question": "an s\u00e1inneoidh t\u00fa?", "Negative": "n\u00ed sh\u00e1inneoidh t\u00fa"}, "3 Singular": {"Male": {"Affirmative": "s\u00e1inneoidh s\u00e9", "Question": "an s\u00e1inneoidh s\u00e9?", "Negative": "n\u00ed sh\u00e1inneoidh s\u00e9"}, "Female": {"Affirmative": "s\u00e1inneoidh s\u00ed", "Question": "an s\u00e1inneoidh s\u00ed?", "Negative": "n\u00ed sh\u00e1inneoidh s\u00ed"}}, "1 Plural": {"Compressed": {"Affirmative": "s\u00e1inneoimid", "Question": "an s\u00e1inneoimid?", "Negative": "n\u00ed sh\u00e1inneoimid"}, "Extended": {"Affirmative": "s\u00e1inneoidh muid", "Question": "an s\u00e1inneoidh muid?", "Negative": "n\u00ed sh\u00e1inneoidh muid"}}, "2 Plural": {"Affirmative": "s\u00e1inneoidh sibh", "Question": "an s\u00e1inneoidh sibh?", "Negative": "n\u00ed sh\u00e1inneoidh sibh"}, "3 Plural": {"Affirmative": "s\u00e1inneoidh siad", "Question": "an s\u00e1inneoidh siad?", "Negative": "n\u00ed sh\u00e1inneoidh siad"}, "Passive": {"Affirmative": "s\u00e1inneofar", "Question": "an s\u00e1inneofar?", "Negative": "n\u00ed sh\u00e1inneofar"}}, "past": {"1 Singular": {"Affirmative": "sh\u00e1innigh m\u00e9", "Question": "ar sh\u00e1innigh m\u00e9?", "Negative": "n\u00edor sh\u00e1innigh m\u00e9"}, "2 Singular": {"Affirmative": "sh\u00e1innigh t\u00fa", "Question": "ar sh\u00e1innigh t\u00fa?", "Negative": "n\u00edor sh\u00e1innigh t\u00fa"}, "3 Singular": {"Male": {"Affirmative": "sh\u00e1innigh s\u00e9", "Question": "ar sh\u00e1innigh s\u00e9?", "Negative": "n\u00edor sh\u00e1innigh s\u00e9"}, "Female": {"Affirmative": "sh\u00e1innigh s\u00ed", "Question": "ar sh\u00e1innigh s\u00ed?", "Negative": "n\u00edor sh\u00e1innigh s\u00ed"}}, "1 Plural": {"Compressed": {"Affirmative": "sh\u00e1inn\u00edomar", "Question": "ar sh\u00e1inn\u00edomar?", "Negative": "n\u00edor sh\u00e1inn\u00edomar"}, "Extended": {"Affirmative": "sh\u00e1innigh muid", "Question": "ar sh\u00e1innigh muid?", "Negative": "n\u00edor sh\u00e1innigh muid"}}, "2 Plural": {"Affirmative": "sh\u00e1innigh sibh", "Question": "ar sh\u00e1innigh sibh?", "Negative": "n\u00edor sh\u00e1innigh sibh"}, "3 Plural": {"Compressed": {"Affirmative": "sh\u00e1innigh siad", "Question": "ar sh\u00e1innigh siad?", "Negative": "n\u00edor sh\u00e1innigh siad"}, "Extended": {"Affirmative": "sh\u00e1inn\u00edodar", "Question": "ar sh\u00e1inn\u00edodar?", "Negative": "n\u00edor sh\u00e1inn\u00edodar"}}, "Passive": {"Affirmative": "s\u00e1inn\u00edodh", "Question": "ar s\u00e1inn\u00edodh?", "Negative": "n\u00edor s\u00e1inn\u00edodh"}}, "condi": {"1 Singular": {"Affirmative": "sh\u00e1inneoinn", "Question": "an s\u00e1inneoinn?", "Negative": "n\u00ed sh\u00e1inneoinn"}, "2 Singular": {"Affirmative": "sh\u00e1inneof\u00e1", "Question": "an s\u00e1inneof\u00e1?", "Negative": "n\u00ed sh\u00e1inneof\u00e1"}, "3 Singular": {"Male": {"Affirmative": "sh\u00e1inneodh s\u00e9", "Question": "an s\u00e1inneodh s\u00e9?", "Negative": "n\u00ed sh\u00e1inneodh s\u00e9"}, "Female": {"Affirmative": "sh\u00e1inneodh s\u00ed", "Question": "an s\u00e1inneodh s\u00ed?", "Negative": "n\u00ed sh\u00e1inneodh s\u00ed"}}, "1 Plural": {"Compressed": {"Affirmative": "sh\u00e1inneoimis", "Question": "an s\u00e1inneoimis?", "Negative": "n\u00ed sh\u00e1inneoimis"}, "Extended": {"Affirmative": "sh\u00e1inneodh muid", "Question": "an s\u00e1inneodh muid?", "Negative": "n\u00ed sh\u00e1inneodh muid"}}, "2 Plural": {"Affirmative": "sh\u00e1inneodh sibh", "Question": "an s\u00e1inneodh sibh?", "Negative": "n\u00ed sh\u00e1inneodh sibh"}, "3 Plural": {"Compressed": {"Affirmative": "sh\u00e1inneoid\u00eds", "Question": "an s\u00e1inneoid\u00eds?", "Negative": "n\u00ed sh\u00e1inneoid\u00eds"}, "Extended": {"Affirmative": "sh\u00e1inneodh siad", "Question": "an s\u00e1inneodh siad?", "Negative": "n\u00ed sh\u00e1inneodh siad"}}, "Passive": {"Affirmative": "sh\u00e1inneofa\u00ed", "Question": "an s\u00e1inneofa\u00ed?", "Negative": "n\u00ed sh\u00e1inneofa\u00ed"}}, "imper": {"1 Singular": {"Affirmative": "s\u00e1inn\u00edm!", "Negative": "n\u00e1 s\u00e1inn\u00edm!"}, "2 Singular": {"Affirmative": "s\u00e1innigh!", "Negative": "n\u00e1 s\u00e1innigh!"}, "3 Singular": {"Male": {"Affirmative": "s\u00e1inn\u00edodh s\u00e9!", "Negative": "n\u00e1 s\u00e1inn\u00edodh s\u00e9!"}, "Female": {"Affirmative": "s\u00e1inn\u00edodh s\u00ed!", "Negative": "n\u00e1 s\u00e1inn\u00edodh s\u00ed!"}}, "1 Plural": {"Compressed": {"Affirmative": "s\u00e1inn\u00edmis!", "Negative": "n\u00e1 s\u00e1inn\u00edmis!"}, "Extended": {"Affirmative": "s\u00e1inn\u00edodh muid!", "Negative": "n\u00e1 s\u00e1inn\u00edodh muid!"}}, "2 Plural": {"Affirmative": "s\u00e1inn\u00edg\u00ed!", "Negative": "n\u00e1 s\u00e1inn\u00edg\u00ed!"}, "3 Plural": {"Compressed": {"Affirmative": "s\u00e1inn\u00edd\u00eds!", "Negative": "n\u00e1 s\u00e1inn\u00edd\u00eds!"}, "Extended": {"Affirmative": "s\u00e1inn\u00edodh siad!", "Negative": "n\u00e1 s\u00e1inn\u00edodh siad!"}}, "Passive": {"Affirmative": "s\u00e1inn\u00edtear!", "Negative": "n\u00e1 s\u00e1inn\u00edtear!"}}, "pastConti": {"1 Singular": {"Affirmative": "sh\u00e1inn\u00ednn", "Question": "an s\u00e1inn\u00ednn?", "Negative": "n\u00ed sh\u00e1inn\u00ednn"}, "2 Singular": {"Affirmative": "sh\u00e1inn\u00edte\u00e1", "Question": "an s\u00e1inn\u00edte\u00e1?", "Negative": "n\u00ed sh\u00e1inn\u00edte\u00e1"}, "3 Singular": {"Male": {"Affirmative": "sh\u00e1inn\u00edodh s\u00e9", "Question": "an s\u00e1inn\u00edodh s\u00e9?", "Negative": "n\u00ed sh\u00e1inn\u00edodh s\u00e9"}, "Female": {"Affirmative": "sh\u00e1inn\u00edodh s\u00ed", "Question": "an s\u00e1inn\u00edodh s\u00ed?", "Negative": "n\u00ed sh\u00e1inn\u00edodh s\u00ed"}}, "1 Plural": {"Compressed": {"Affirmative": "sh\u00e1inn\u00edmis", "Question": "an s\u00e1inn\u00edmis?", "Negative": "n\u00ed sh\u00e1inn\u00edmis"}, "Extended": {"Affirmative": "sh\u00e1inn\u00edodh muid", "Question": "an s\u00e1inn\u00edodh muid?", "Negative": "n\u00ed sh\u00e1inn\u00edodh muid"}}, "2 Plural": {"Affirmative": "sh\u00e1inn\u00edodh sibh", "Question": "an s\u00e1inn\u00edodh sibh?", "Negative": "n\u00ed sh\u00e1inn\u00edodh sibh"}, "3 Plural": {"Compressed": {"Affirmative": "sh\u00e1inn\u00edd\u00eds", "Question": "an s\u00e1inn\u00edd\u00eds?", "Negative": "n\u00ed sh\u00e1inn\u00edd\u00eds"}, "Extended": {"Affirmative": "sh\u00e1inn\u00edodh siad", "Question": "an s\u00e1inn\u00edodh siad?", "Negative": "n\u00ed sh\u00e1inn\u00edodh siad"}}, "Passive": {"Affirmative": "sh\u00e1inn\u00edt\u00ed", "Question": "an s\u00e1inn\u00edt\u00ed?", "Negative": "n\u00ed sh\u00e1inn\u00edt\u00ed"}}, "subj": {"1 Singular": {"Affirmative": "go s\u00e1inn\u00ed m\u00e9", "Negative": "n\u00e1r sh\u00e1inn\u00ed m\u00e9"}, "2 Singular": {"Affirmative": "go s\u00e1inn\u00ed t\u00fa", "Negative": "n\u00e1r sh\u00e1inn\u00ed t\u00fa"}, "3 Singular": {"Male": {"Affirmative": "go s\u00e1inn\u00ed s\u00e9", "Negative": "n\u00e1r sh\u00e1inn\u00ed s\u00e9"}, "Female": {"Affirmative": "go s\u00e1inn\u00ed s\u00ed", "Negative": "n\u00e1r sh\u00e1inn\u00ed s\u00ed"}}, "1 Plural": {"Compressed": {"Affirmative": "go s\u00e1inn\u00edmid", "Negative": "n\u00e1r sh\u00e1inn\u00edmid"}, "Extended": {"Affirmative": "go s\u00e1inn\u00ed muid", "Negative": "n\u00e1r sh\u00e1inn\u00ed muid"}}, "2 Plural": {"Affirmative": "go s\u00e1inn\u00ed sibh", "Negative": "n\u00e1r sh\u00e1inn\u00ed sibh"}, "3 Plural": {"Affirmative": "go s\u00e1inn\u00ed siad", "Negative": "n\u00e1r sh\u00e1inn\u00ed siad"}, "Passive": {"Affirmative": "go s\u00e1inn\u00edtear", "Negative": "n\u00e1r sh\u00e1inn\u00edtear"}}, "verbal noun": "s\u00e1inni\u00fa", "verbal adjective": "s\u00e1innithe"}